臺灣桃園地方法院刑事判決　　　　　　　　　　　九十二年度交簡上字第一一一號
　　上　訴　人　丁○○
　　即　被　告
　　選任辯護人　陳鼎正律師
右上訴人因過失傷害案件，不服本院中壢簡易庭九十二年度壢交簡字第一二八號，九
十二年七月三日第一審判決（聲請簡易判決處刑案號：台灣桃園地方法院檢察署九十
一年度偵字第二Ｏ八八二號）提起上訴，本院判決如左：
    主  文
上訴駁回。
    事  實
一、丁○○於民國九十一年九月二十九日晚上，駕駛車牌號碼九Ｇ─五八六八號自用
    小客車，沿桃園縣中壢市○○路往大園之方向行駛，於同日晚上十時三十分許，
    行經新生路三段十二之一號前時，本應遵守汽車行駛在市區道路時，時速不得超
    過五十公里，及汽車行駛時，應注意車前狀況，並隨時採取必要之安全措施，而
    依當時情形，夜間有照明，路面平坦乾燥，視距良好，並無不能注意之情事，竟
    仍疏於注意，且以時速七十公里之速度超速行駛，適因服用酒類飲料後、已達不
    能安全駕駛動力交通工具之丙○○騎乘之車牌號碼ＥＷＷ─三一九號重型機車，
    行駛於同向右前方，丙○○亦未注意機車在未劃設慢車道之道路，應靠右側路邊
    行駛，貿然行駛於車道中內側，丁○○因而煞避不及，撞擊前方丙○○騎乘之重
    型機車，致丙○○人車倒地，因而受有外傷性顱內出血、顏面及頸部多處撕裂傷
    、第二頸椎骨折及左側肩胛骨骨折等之傷害，丙○○經送醫救治後，測得其血液
    中之酒精濃度為二三一MG/DL（所犯醉態駕駛罪，業經本院以九十二年度壢交簡
    字第一二八號簡易判決判處罰金一萬五千元確定）。
二、案經丙○○訴由桃園縣警察局中壢分局報請臺灣桃園地方法院檢察署檢察官偵查
    後聲請簡易判決處刑。
    理  由
一、右揭犯罪事實，業據被告丁○○於警詢及本院審理時坦承不諱，並有警製道路交
    通事故調查報告表、現場照片十六張、長庚紀念醫院診斷証明書二張附卷足稽。
    按汽車行駛在市區道路時，時速不得超過五十公里，且汽車行駛時，應注意車前
    狀況，並隨時採取必要之安全措施，道路交通安全規則第九十三條第一項第一款
    前段、第九十四條第三項分別定有明文。被告駕車本應注意上述道路交通安全規
    定，而依當時情形，夜間有照明，路面平坦乾燥，視距良好，並無不能注意之情
    事，竟疏未注意，以致肇事，致告訴人丙○○受有前述傷害，其有過失甚明，且
    其過失行為與告訴人受傷之間顯有相當因果關係。雖告訴人因服用酒類飲料後、
    已達不能安全駕駛動力交通工具，且亦未注意機車在未劃設慢車道之道路，應靠
    右側路邊行駛，貿然行駛於車道中內側，致被告因而煞避不及而發生車禍，其已
    違反刑法第一百八十五條之三、道路交通安全規則第一百二十四條第二項前段之
    規定，而亦有過失，雖堪認定，然此仍無解於被告之過失罪責。是本件事證明確
    ，被告犯行洵堪認定，應予依法論科。至於告訴人於警詢中證述其當時是沿邊線
    騎乘機車云云，然本件玻璃碎片散布在車道中內側、對向車道處，且被告駕駛之
    車輛撞擊點是在駕駛座前方擋風玻璃處，此觀之卷附之道路交通事故調查報告表
    及現場照片十六張至明，足認告訴人當時顯然係行駛於車道中內側，故告訴人於
    警詢中證述其當時是沿邊線騎乘機車云云，不足為採，附此敘明。
二、核被告前開所為，係犯刑法第二百八十四條第一項前段之過失傷害罪。原審適用
    依刑法第二百八十四條第一項前段、第四十一條第一項前段，罰金罰鍰提高標準
    條例第一條前段、第二條，判處被告有期徒刑三月，並諭知易科罰金之折算標準
    ，其認事用法均無違誤，量刑亦屬妥適，應予維持。雖被告上訴意旨略稱：伊有
    自首情事云云。惟查：證人即本件到場處理之交通隊警員戊○○於本院審理時證
    述伊到場時，桃園縣警察局中壢分局中福派出所警員已先到場，當時伊問被告雙
    方駕駛人是誰，被告說他是駕駛人，另一肇事者已送醫等語在卷，按證人戊○○
    並非第一位到場處理車禍之警員，從而，其證詞無法證明被告有自首情事；再本
    院傳喚證人即本件肇事時中壢分局中福派出所值勤警員乙○○、甲○○，渠等於
    本院審理時均證述對於本件車禍沒有印象等語，是證人乙○○、甲○○之證詞，
    亦不足以證明被告有於警員發覺犯罪嫌疑人前自首而接受裁判之情事，從而，被
    告辯稱其有自首情事，尚屬無據。上訴指摘原判決未依自首規定減輕其刑，為無
    理由，應予駁回。至辯護人請求本案應送車禍鑑定，惟查被告對於其以時速七十
    公里之速度超速行駛及未注意車前狀況之過失並無爭執，而告訴人有前揭理由欄
    所述之與有過失，亦足認定，被告、告訴人之過失至為明灼，核無送鑑定之必要
    ，附此敘明。
據上論斷，應依刑事訴訟法第四百五十五條之一第三項、第三百六十八條，判決如主
文。
本案經檢察官黃重鋼到庭執行職務。
中      華      民      國    九十三    年     三     月    二十三      日
                                      臺灣桃園地方法院刑事第一庭
                                          審判長法  官   吳爭奇
                    法  官   胡芷瑜
                                                法  官   黃梅淑
右正本證明與原本無異。
不得上訴。
                                                書記官   孫立文
中        華        民        國   九十三   年   三   月    二十五    日
